【裁判字號】    88,訴,4625
【裁判日期】    890127
【裁判案由】    給付貨款
【裁判全文】
臺灣臺北地方法院民事判決  八十八度訴字第四六二五號
    原      告  甲○○○○○○○○○○有限公司台灣分公司
    法定代理人  乙○○
    訴訟代理人  劉智園律師
                陳淑芬律師
    被      告  莫爾敦企業有限公司
                            設台北縣板橋市○○路○段一八二巷三弄七二號十八
                              .
    法定代理人  丙○○      住台北縣板橋市○○街三三一巷九三弄十一號二樓
右當事人間請求給付貨款事件，本院判決如左：
    主    文
被告應給付原告新台幣捌拾萬元及自民國八十八年十一月十日日起至清償日止，按年
息百分之五計算之利息。
訴訟費用由被告負擔。
本判決於原告以新台幣貳拾柒萬元為被告供擔保後，得假執行。
    事    實
甲、原告方面：
一、聲明：除假執行供擔保金額外，如主文第一項所示。
二、陳述：
（一）兩造於民國八十七年六月十七日所簽訂之買賣合約書第九條業合意以鈞院為第
      一審管轄法院，合先陳明。
（二）依兩造於八十七年六月十七日所簽訂之買賣合約書約定，被告乃於八十七年六
      月間向原告訂購冰淇淋紙杯及杯蓋，由原告分別於同年八月五日、九月三十日
      交付予被告，依照約定被告即應給付原告貨款、版費、倉租共新台幣（下同）
      一百十一萬四千一百八十九元，被告已給付三十萬元、一萬四千一百八十九元
      ，尚有八十萬元迄未給付。被告為此乃簽發以泛亞商業銀行中和分行為付款人
      ，票面金額各為二十萬元，發票日分別為八十八年六月十五日、八十八年七月
      十五日、八十八年八月十五日、八十八年九月十五日之支票四紙予原告，用以
      支付上開積欠之款項，然上開支票經屆期提示均未獲付款，而遭退票，屢經原
      告催討，被告迄今仍未清償，為此爰依買賣契約及票據之法律關係起訴請求被
      告給付八十萬元，及自起訴狀繕本送達之翌日起至清償日止按年息百分之五計
      算之法定遲延利息。
三、證據：提出買賣合約書、銷貨單、被告簽收之銷貨單、發票、支票及退票理由單
    、存證信函。
乙、被告方面：
一、聲明：駁回原告之訴及其假執行之聲請。
二、陳述：被告確有積欠原告八十萬元未給付，然現無能力償還，願與原告和解。
    理    由
甲、程序方面：
    兩造於八十七年六月十七日所簽訂之買賣合約書第九條業合意以本院為第一審管
    轄法院，是本院自有管轄權，合先敘明。
乙、實體方面：
一、原告主張兩造於八十七年六月十七日簽訂買賣合約書，被告乃於八十七年六月間
    向原告訂購冰淇淋紙杯及杯蓋，由原告分別於同年八月五日、九月三十日交付予
    被告，依照約定被告即應給付原告貨款、版費、倉租一百十一萬四千一百八十九
    元，被告已給付三十萬元、一萬四千一百八十九元，尚有八十萬元迄未給付。被
    告為此乃簽發以泛亞商業銀行中和分行為付款人，票面金額各為二十萬元，發票
    日分別為八十八年六月十五日、八十八年七月十五日、八十八年八月十五日、八
    十八年九月十五日之支票四紙予原告，用以支付上開積欠之款項，然上開支票經
    屆期提示均未獲付款，而遭退票，屢經原告催討，被告迄今仍未清償，為此爰依
    買賣契約及票據之法律關係起訴請求被告給付八十萬元，及自起訴狀繕本送達之
    翌日起至清償日止按年息百分之五計算之法定遲延利息。被告則以：其確有積欠
    原告八十萬元，然現無能力還款等語，資為抗辯。
二、原告主張兩造於八十七年六月十七日簽訂買賣合約書，被告乃於八十七年六月間
    向原告訂購冰淇淋紙杯及杯蓋，由原告分別於同年八月五日、九月三十日交付予
    被告，依照約定被告即應給付原告貨款、版費、倉租一百十一萬四千一百八十九
    元，被告尚有八十萬元迄未給付。被告為此乃簽發以泛亞商業銀行中和分行為付
    款人，票面金額各為二十萬元之支票四紙予原告，用以支付上開積欠之款項，然
    上開支票經屆期提示均未獲付款，而遭退票，屢經原告催討，被告迄今仍未清償
    等事實，已據其提出買賣合約書、銷貨單、被告簽收之銷貨單、發票、支票及退
    票理由單、存證信函為證，被告對原告主張之事實並不爭執，且自認確有積欠原
    告八十萬元未給付乙節，是應堪信原告主張為真實。至被告辯稱現無能力還款云
    云，因與兩造買賣契約之成立與生效無涉，故所辯無理由。
丙、假執行之宣告：原告陳明願供擔保，請求宣告假執行，核無不合，茲酌定相當之
    擔保金額，予以准許。
丁、結論：本件原告之訴為有理由，依民事訴訟法第七十八條、第三百九十條第二項
    ，判決如主文。
中      華      民      國    八十九    年      一      月    二十七    日
                                            民事第三庭法      官  賴錦華
右為正本係照原本作成
如對本判決上訴，須於判決送達後廿日內向本院提出上訴狀
中      華      民      國    八十九    年      一      月    二十八    日
                                                      法院書記官  張汝琪


司法院資訊處製作；財團法人民間司法改革基金會備份。
